臺灣高等法院高雄分院刑事判決　　　　　　　　　　九十三年度上訴字第九一三號
　　上　訴　人
　　即　被　告　甲○○
右上訴人因違反槍砲彈藥刀械管制條例案件，不服臺灣高雄地方法院九十三年度訴字
第一六０三號中華民國九十三年七月三十日第一審判決（起訴案號：臺灣高雄地方法
院檢察署九三年度偵字第三四六五號），提起上訴，本院判決如左：
      主  文
上訴駁回。
      事  實
一、甲○○前於民國八十八年間因搶奪案件，經臺灣高雄地方法院以八十八年度訴字
    第一一七七號刑事判決判處有期徒刑八月確定，於八十九年五月十四日執行完畢
    。詎其仍不知悔悟，明知未經許可，不得無故寄藏可發射子彈具殺傷力之各式槍
    砲及子彈，竟基於寄藏其他可發射子彈具有殺傷力改造手槍及子彈之犯意，於九
    十三年一月下旬某日，在高雄市○○區○○街四十三號其父之住處前，接受其友
    人姓名、年籍均不詳之綽號「阿原」成年男子寄藏可發射子彈具有殺傷力之仿Ｆ
    Ｎ廠半自動改造手槍一支（含彈匣一個，槍枝管制編號0000000000號
    ）及均可擊發、具有殺傷力直徑七點七ｍｍ金屬彈頭之改造子彈二顆（其中一顆
    已試射擊發滅失）後，將之藏放於高雄縣鳳山市○○○路四七七巷三十一號住處
    內，其後於同年二月九日接獲阿原電話，欲將槍、彈取回而隨身攜帶。嗣因甲○
    ○因另案為臺灣高雄地方法院通緝中，經警於九十三年二月十日凌晨零時四十分
    ，在高雄縣鳳山市○○○路四八五號前，逮捕到案，並在其身上扣得可發射子彈
    具有殺傷力之仿ＦＮ廠半自動改造手槍（含彈匣一個，槍枝管制編號00000
    00000號）一支、具有殺傷力之改造子彈二顆。
二、案經高雄市政府警察局刑事警察大隊報由臺灣高雄地方法院檢察署檢察官偵查起
    訴。
      理  由
一、右揭犯罪事實，迭據被告於偵訊、原審及本院審理中，均坦承不諱，並有均具殺
    傷力之改造手槍（含彈匣一個）一支及改造手槍子彈二發扣案可佐；又扣案槍、
    彈經送內政部警政署刑事警察局鑑驗，鑑定結果認本案改造手槍，仿ＦＮ廠半自
    動改造手槍製造之金屬玩具手槍，經換裝土造金屬槍管改造而成之改造手槍，槍
    械性能良好，可擊發適用子彈，具有殺傷力；而子彈二顆（試射一顆）均係由玩
    具槍用金屬彈殼，加裝直徑約七點七ｍｍ金屬彈頭組合而成之改造子彈，可擊發
    ，認均具殺傷力，有該局九十三年三月八日刑鑑字第０九三００三八一六九號槍
    彈鑑定書一份附卷可憑（參見高雄市政府警察局刑事警察大隊高市警刑偵十一字
    第０九三０一九五九五號警卷）。被告未經許可寄藏可發射金屬具有殺傷力之改
    造玩具手槍、及無故寄藏子彈罪犯行已臻明確。
二、又被告雖供出該名阿原男子之行動電話，主張有供出槍、彈來源，符合減輕刑責
    規定之適用，惟查被告供出該名阿原之男子所使用之行動電話號碼，經警追查結
    果，查無申設使用人，又被告僅供出阿原之綽號，並非真正之姓名，其餘資料不
    詳，無法追查所供寄藏之人阿原到案，有高雄市政府警察局九十三年九月十五日
    高市警刑偵十一字第０九三００六一０八０號函可憑，被告所辯核與槍砲彈藥刀
    械管制條例第十八條第四項之規定不符，自不得據以減輕其刑；此外，並有搜索
    扣押筆錄一紙、扣押物品收據證明書、扣押物品目錄表、查獲照片二紙及送鑑槍
    彈之外觀照片三紙（參見同上警卷）附卷可資證明，本案事證明確，被告犯行應
    堪認定。
三、按槍砲彈藥刀械管制條例第十一條第四項、第十二條第四項，均係將「持有」與
    「寄藏」為分別之處罰規定，而寄藏與持有，均係將物置於自己實力支配之下，
    僅寄藏必先有他人之持有行為，而後始為之受「寄」代「藏」而已。故寄藏之受
    人委託代為保管，其保管之本身，亦屬持有。不過，此之持有係受寄之當然結果
    ，故法律上宜僅就寄藏行為為包括之評價，不應另就持有行為予以論罪。核被告
    所為，係犯槍砲彈藥刀械管制條例第十一條第四項、第十二條第四項之未經許可
    寄藏其他可發射子彈具有殺傷力之改造玩具手槍、未經許可寄藏子彈等罪，另被
    告寄藏上開具有殺傷力之子彈二顆之行為，因該二顆子彈均屬槍砲彈藥刀械管制
    條例第十二條第四項規定所處罰之子彈，侵害該規定保護之單一社會法益，僅犯
    單一之未經許可寄藏子彈罪。被告以一寄藏行為，同時觸犯二法條，屬一行為觸
    犯二罪名之想像競合犯，應依刑法第五十五條前段規定，從一重之槍砲彈藥刀械
    管制條例第十一條第四項之未經許可寄藏其他可發射子彈具有殺傷力之改造玩具
    手槍罪論處。又被告前於八十八年間因搶奪案件，經原審以八十八年度訴字第一
    一七七號刑事判決判處有期徒刑八月確定，於八十九年五月十四日執行完畢，此
    有臺灣高等法院被告全國前案紀錄表、本院被告院內索引卡紀錄表、臺灣高雄地
    方法院檢察署刑案資料查註紀錄表各一份在卷可查，其於五年內再犯有期徒刑以
    上之本罪，為累犯，依刑法第四十七條之規定加重其刑。
四、原審以被告犯罪事證明確，適用槍砲彈藥刀械管制條例第十一條第四項、第十二
    條第四項，刑法第十一條前段、第五十五條、第四十七條、第四十二條第二項、
    第三十八條第一項第一款、罰金罰鍰提高標準條例第二條，現行法規所定貨幣單
    位折算新臺幣條例第二條，審酌前曾因搶奪案件，甫經執行完畢，已如前述，又
    為本案犯行，足見其素行非佳，況手槍、子彈均屬高度危險之物品，非經主管機
    關許可不得擅自持有，以維社會大眾安全，被告無故持有上開槍、彈，且未繳交
    治安機關，影響社會治安至深且鉅；邇來我國非法槍枝氾濫，不法之徒動輒擁槍
    自重，輕則以之恐嚇勒索、欺壓善良，重則持之殺人越貨，使民眾聞槍色變，嚴
    重破壞社會秩序，惟姑念被告犯後坦犯行態度良好，並未持之以犯罪，且其所持
    有之時間尚短等一切情狀，認檢察官求刑有期徒刑二年仍嫌過重，而量處有期徒
    刑一年六月，併科罰金新台幣四萬元，並就科處罰金部分，併予諭知罰金易服勞
    役之折算標準，經核認事用法均無違誤，被告上訴意旨，以原審量刑過重，指摘
    原判決不當，為無理由，應予駁回。至扣案之前開具殺傷力改造手槍一支及改造
    子彈一發，均係違禁物，應依刑法第三十八條第一項第一款宣告沒收；而扣案之
    另一發改造子彈經鑑驗試射業已擊發，已無殺傷力，非屬違禁物，且亦非被告所
    有，自毋庸為沒收之諭知。
據上論結，應依刑事訴訟法第三百六十八條，判決如主文。
本案經檢察官林應華到庭執行職務。
中      華      民      國    九十三    年      十      月     十四     日
                              臺灣高等法院高雄分院刑事第八庭
                                  審判長法官  洪慶鐘
                                        法官  曾玉英
                                        法官  趙文淵
右正本證明與原本無異。
如不服本判決應於收受本判決後十日內向本院提出上訴書狀，其未述上訴理由者，
並得於提起上訴後十日內向本院補提理由書狀（均須按他造當事人之人數附繕本)「
切勿逕送上級法院」。
                                      書記官  吳新貞
中      華      民      國    九十三    年      十      月     十五     日
附錄本判決論罪科刑法條全文：
一、槍砲彈藥刀械管制條例第十一條第四項
未經許可，持有、寄藏或意圖販賣而陳列第一項所列槍砲者，處一年以上七年以下有
期徒刑，併科新臺幣七百萬元以下罰金。
二、槍砲彈藥刀械管制條例第十二條第四項
未經許可，持有、寄藏或意圖販賣而陳列子彈者，處五年以下有期徒刑，併科新臺幣
三百萬元以下罰金。
                                                                      Ｈ
